【裁判字號】    95,簡上,11
【裁判日期】    950223
【裁判案由】    傷害
【裁判全文】
臺灣臺南地方法院刑事判決              95年度簡上字第11號
    上  訴  人
    即  被  告  甲○○
上列上訴人即被告因傷害案件，不服本院九十四年度簡字第二五
一○號中華民國九十四年十一月三十日第一審判決（聲請簡易判
決處刑案號：九十四年度偵字第一二三六八號），提起上訴，本
院管轄之第二審合議庭判決如下：
    主  文
上訴駁回。
甲○○緩刑貳年，緩刑期內付保護管束。
    事  實
一、甲○○與蔡桃（已更名為乙○○）二人係夫妻，為家庭暴力
    防制法第三條第一款所稱之家庭成員，二人於民國（下同）
    九十四年八月二十一日下午五、六時許，在其位於臺南縣永
    康市○○街二六七巷七弄五號住處，因細故發生爭吵，甲○
    ○竟基於傷害之犯意，先徒手毆打蔡桃之臉部，並以雙手交
    叉勒住其頭部，再以右膝壓其頸部，而將其壓制在沙發上等
    方式，致蔡桃受有左眼疼痛、胸口疼痛等之傷害。
二、案經蔡桃訴請臺灣臺南地方法院檢察署檢察官偵查後聲請簡
    易判決處刑。
    理  由
一、上開事實業據被告甲○○坦承不諱，並當庭為認罪之意思表
    示（見本院卷九十五年一月二十三日審判筆錄），核與告訴
    人蔡桃於偵查中與本院審理時指訴之情節相符，並有行政院
    退除役官兵輔導委員會永康榮民醫院診斷證明書一紙、照片
    二幀、戶籍謄本二紙、個人基本資料查詢結果一紙附卷足憑
    ，足認被告自白與事實相符。本案事證明確，被告前開家暴
    傷害犯行，洵堪認定，應依法論科。
二、按配偶為家庭成員，家庭成員間實施身體或精神上不法侵害
    之行為者，屬家庭暴力，而家庭成員間故意實施家庭暴力行
    為而成立其他法律所規定之犯罪，則成立家庭暴力罪，家庭
    暴力防治法第三條第一款及同法第二條第一項、第二項定有
    明文。本件被告甲○○傷害其配偶即告訴人蔡桃之身體，核
    其所為，係犯上開規定之家庭暴力罪，應成立刑法第二百七
    十七條第一項傷害罪。原審以被告犯行明確，茲審酌被告就
    家庭間之糾紛，率以暴力手段毆打告訴人成傷，告訴人所受
    之傷害、被告犯罪後之態度及被告前於九十二年間，即因細
    故毆打告訴人成傷，嗣經告訴人撤回告訴，而經臺灣臺南地
    方法院檢察署檢察官以九十三年度偵字第五一六號為不起訴
    處分，被告不思感念告訴人之寬宏大量，檢點其行為，竟猶
    然再次出手毆打告訴人，足見其惡性非輕等一切情狀，而依
    刑事訴訟法第四百四十九條第一項前段、第四百五十四條第
    二項，刑法第二百七十七條第一項、第四十一條第一項前段
    、罰金罰鍰提高標準條例第一條前段、第二條，量處被告有
    期徒刑三月，併諭知如易科罰金之折算標準，經核其認事用
    法，俱無不合，量刑亦屬妥適。被告上訴意旨認原審判決過
    重，為無理由，應予駁回。本院審酌被告未曾受有期徒刑以
    上刑之宣告，有臺灣高等法院被告全國前案紀錄表一份在卷
    可按，其因一時失慮致罹刑典，且事後已與告訴人達成和解
    ，有和解書一紙在卷為憑，告訴人並當庭陳稱：事發那天是
    臨時事件，我們已經達成和解，我希望法院能判被告緩刑等
    語（見同上日審判筆錄）無誤，本院認歷此偵審教訓及刑之
    宣告後，被告當知所警惕，信無再犯之虞，因認所宣告之刑
    以暫不執行為當，故併均予宣告緩刑二年，並依家庭暴力防
    制法第三十條第一項之規定，依職權諭知緩刑期內付保護管
    束之宣告，以啟自新。
據上論斷，應依刑事訴訟法四百五十五條之一第一項、第三項、
第三百六十八條，家庭暴力防制法第三十條第一項，刑法第七十
四條第一款、第九十六條前段，判決如主文。
本案經檢察官丙○○到庭執行職務。
中    華    民    國     95   年    2     月   23     日
                  刑事第六庭審判長       法  官  張瑛宗
                                         法  官  陳映佐
                                         法  官  徐千惠
以上正本證明與原本無異。
                                         書記官  鄭秀美
中    華    民    國    95    年    2     月    27    日


司法院資訊處製作；財團法人民間司法改革基金會備份。
